---
title: "Ventas Apple"
author: "Sara Bengoechea Rodriguez"
date: "11/16/2020"
output: html_document
---

```{r setup, include=FALSE}
knitr::opts_chunk$set(echo = FALSE)
```

## Introducción

El presente informe tiene como objetivo predecir las ventas de Apple para el año 2017 y 2018, a partir de los datos disponibles desde el segundo trimestre de 2008 hasta el cuarto trimestre de 2016 mediante un modelo ETS y un modelo ARIMA.

Para comenzar, se deben cargar las librerías necesarias e importar la base de datos IngresosApple.csv de Bloomberg. Para poder trabajar con ella y generar los datos por trimestre, se deben transformar a XTS y posteriormente a zoo para poder realizar forecasting sobre ella.

```{r data import and libraries, include = FALSE}
require(forecast) # for forecasting
require(xts) # To transform to xts format
require(ggplot2)
library(ggfortify) #Plot Monthplot
data <- read.csv("IngresosApple.csv", sep = ";", dec = ".") 
```

```{r, include= FALSE}

rawDate <- seq(as.Date("2008/04/01"), as.Date("2017/09/30"), by = "quarter") # Para que entienda que son trimestres

Sales_A <- data$Ingresos # Creamos un objeto con los ingresos (type int)


#Creamos un objeto XTS
x_Sales <- xts(Sales_A, order.by = rawDate)
x_Sales <- to.quarterly(x_Sales) # Asi son datos trimestrales

# #Transform to zoo data (forecast package) (lo mismo pero es un vector con la tabla )
z_Sales <- as.zoo(x_Sales$x_Sales.Open)
head(z_Sales)
names(z_Sales) <- "Ingresos" # Cambiamos el nombre de la columna para que se llame Ingresos

```

Con la información disponible, los ingresos por trimestre se representarían de la siguiente manera:

```{r}
##Plot Serie
autoplot(z_Sales) + ggtitle("Ventas Trimestrales Apple") + xlab("Trimestre") + ylab("Ingresos")
```

## MODELO ETS

Antes de elaborar el modelo ETS debemos eliminar del training set las observaciones pertenecientes a los trimestres de 2017, y a continuación, seleccionamos de manera automática el modelo ETS mediante la función ets().


```{r}
#Select number of observation to compare forecast
cOmit = 3

#Data Size
nObs = length(z_Sales)

#sub_sample
#oVentas=z_Sales[1:(nObs-cOmit),]
o_Sales <- window(z_Sales,start = index(z_Sales[1]),end = index(z_Sales[nObs-cOmit]))

```

```{r, include = FALSE}
length(o_Sales) # o_Sales es el subsample (35 obs) hasta 2016 Q4 
tail(o_Sales)
length(z_Sales) # z_Sales es todo el dataset (38 obs)
```

El siguiente summary muestra los aspectos más relevantes del mejor modelo ETS escogido de manera automática.

```{r}
## Select automatic ETS
etsfit <- ets(o_Sales) # fitted ETS Model o_Sales (submuestra)
summary(etsfit)
```

El siguiente paso sería realizar predicciones con la función forecast() para el modelo seleccionado. Debajo se muestra el summary y una tabla con los intervalos de predicción. La manera de interpretarlo sería la siguiente: Hay un 80% de probabilidades de que las ventas de Apple para el primer cuatrimestre del 2017 estén entre 58568.387(lower bound) y 80311.27(higher bound); y de igual interpretación para una probabilidad del 95% con sus valores correspondinetes de la tabla.

```{r}
#forecast model
f_Sales.ets = forecast(etsfit) # Predice desde el final de la submuestra para los 8 next quarters
#Results
summary(f_Sales.ets)
```

La predicción del modelo ETS se puede representar mediante en el gráfico inferior.

```{r, include = FALSE}
#Plot (1a manera de hacerlo)
plot(f_Sales.ets)
lines(window(z_Sales),type="o")
```

```{r}
# Este gráfico sí lo incluyo que se ve mejor
df_new <- data.frame(value = as.vector(z_Sales),
                     time = time(z_Sales))
ggplot(df_new)+geom_point(aes(x=time,y=value))+geom_line(aes(x=time,y=value))+ geom_forecast(f_Sales.ets,alpha=0.4)+ggtitle("ETS: Predicción Apple")
```

Para poder comparar entre la estimación y las ventas reales podemos observar la siguiente matriz:

```{r}
matrix(c(f_Sales.ets$mean[1:cOmit],z_Sales[(nObs-cOmit+1):nObs]),ncol=2) # primer col es prediccion 2a actual
```
Se puede ver cómo para el primer trimestre de 2017, la estimación está por debajo, para el segundo trimestre se acerca bastante al valor real, y cómo para el tercer trimestre, la predicción se encuentra por encima.

El estudio de la precisión del modelo se realizará observando los errores.

```{r}
# Predicciones y precisión
ts_Sales=ts(coredata(z_Sales), start = c(2008, 1), frequency = 4) # The function ts is used to create time-series objects.

# coredata Generic functions for extracting the core data contained in a (more complex) object and replacing it.

etsfit<-ets(window(ts_Sales,end=2016+3/4))
f_Sales.ets=forecast(etsfit,h=cOmit)

#accuracy(etsfit,window(ts_Sales,start=2017))
forecast:::testaccuracy(f_Sales.ets$mean,window(ts_Sales,start=2017),test = NULL, d = NULL, D = NULL)

# We obtain: mean error (ME), root mean squared error (RMSE), mean absolute error (MAE), mean percentage error (MPE), mean absolute percentage error (MAPE), mean absolute scaled error (MASE) and the first-order autocorrelation coefficient (ACF1)

```

## Modelo ARIMA

De igual manera, que realizamos anteriormente el modelo ETS, llevamos a cabo el modelo ARIMA pero con la función auto.arima(), que seleccionará de manera automática el mejor modelo:

```{r}
#ARIMA MODEL
arimafit=auto.arima(o_Sales,lambda=0)
summary(arimafit)
```


Realizamos la predicción con la función forecast() y se obtiene el summary de dicha predicción. Como en el modelo ETS, también se muestra la tabla con los intervalos de predicción que se interpretan de igual manera.

```{r}
f_Sales.arima=forecast(arimafit)

summary(f_Sales.arima)
```


La predicción del modelo ARIMA se puede representar mediante el gráfico inferior.

```{r}
df_new <- data.frame(value = as.vector(z_Sales),
                     time = time(z_Sales))

ggplot(df_new)+geom_point(aes(x=time,y=value))+geom_line(aes(x=time,y=value))+ geom_forecast(f_Sales.arima,alpha=0.4)+ggtitle("ARIMA: Predicción Apple")

```

Para poder comparar entre la estimación de ventas del modelo ARIMA y las ventas reales podemos observar la siguiente matriz:

```{r}
matrix(c(f_Sales.arima$mean[1:cOmit],z_Sales[(nObs-cOmit+1):nObs]),ncol=2)
```
Tanto por la matriz, como por el gráfico, podemos ver que la predicción está por debajo de las ventas actuales.

Para estudiar la precisión del modelo se debe atender a los errores mostrados a continuación:

```{r}
# Predicciones y precisión
ts_Sales=ts(coredata(z_Sales), start = c(2008, 1), frequency = 4) # coredata Generic functions for extracting the core data contained in a (more complex) object and replacing it.
arimafit<-arima(window(ts_Sales,end=2016+3/4))
f_Sales.arima=forecast(arimafit,h=cOmit)

#accuracy(etsfit,window(ts_Sales,start=2017))
forecast:::testaccuracy(f_Sales.arima$mean,window(ts_Sales,start=2017),test = NULL, d = NULL, D = NULL)

# We obtain: mean error (ME), root mean squared error (RMSE), mean absolute error (MAE), mean percentage error (MPE), mean absolute percentage error (MAPE), mean absolute scaled error (MASE) and the first-order autocorrelation coefficient (ACF1)
```
```{r}
cbind(f_Sales.arima$mean,f_Sales.ets$mean)
```


## Conclusión

Para comparar entre modelos, observamos los errores, como se ha comentado anteriormente. Atendiendo al RMSE o al MAPE podemos ver cómo es mejor el modelo ets, ya que su error es menor.









